



Jixin HE

JEUNE DIPLÔMÉE EN SI

27, Boulevard Jourdan 75014 Paris 07 69 12 14 19 frjessiehe@gmail.com octobre 1993 Chinoise



PROFIL PERSONNEL

Mon sens des responsabilités, mon autonomie, mon adaptabilité et mon esprit d'équipe, ainsi que ma formation et mes expériences sont des atouts que je souhaite partager avec vous. Je suis ouverte au poste en France mais aussi à l'international.

FORMATIONS

ÉCOLE NATIONALE SUPÉRIEURE D'ARTS ET MÉTIERS

Etudiante Ingénieur généraliste | 2017 jusqu'à présent

- Expertise Systèmes d'informations et de connaissances
- Classement 232/1075 en 2ième année

POLYTECH TOURS

Etudiante | 2016 - 2017

- 1ème année du cycle ingénieur au Département Informatique

UNIVERSITY OF SCIENCE AND TECHNOLOGY BEIJING

Etudiante | 2016 - 2017 (www.ustb.edu.cn)

- Licence de l'Ingénierie Logistique, à la Faculté de Mécanique (GPA 3.56/4)

LE PREMIER LYCÉE LESHAN

Lycéenne| 2009 - 2012

- 605/750 au Gaokao(équivalent baccalauréat)

COMPÉTENCES

Informatique

- Offices,
- Python, JavaScript, SQL, PHP
- C++, C, Java, Matlab
- CAO, Inventor, CATIA, ProE

Langues

- Anglais : B2 - Français : B2

- Chinois: langue maternelle

EXPÉRIENCES

GE HEALTHCARE - SUPPLY CHAIN SERVICES Stagiaire Développeur Full-Stack | Fév. 2019 jusqu'à présent

Développement des applications IT qui aident les équipes de production à améliorer la productivité

DATIA (FILIALE CHINOISE DE TIAMA) - R&D Stagiaire PMO | Juin -Sept. 2018

- Initialisation de PMO chez DATIA Planification de projets(Sciforma)
- Gestion de projets
- Assistante Chef de Projet
- Coordonnatrice Internationale

LA POSTE PIC - POITIERS AUXANCES

Stagiaire ouvrier | Juill. - Août 2017

- Transmission de courrier - Chaîne de production

BEIJING AIMER LINGERIE CO.LTD - CENTRE LOGISTIQUE Stagiaire ouvrier | Juill. - Août 2016

- Gestion d'entrepôt - Préparation des commandes

USTB - SRTP (STUDENT RESEARCH TRAINING PROGRAM) Chef d'équipe | 2015 - 2016

- Design d'un nouveau type des - Un brevet national grilles

ACTIVITÉS

Professeur de Chinois

Envol vers la Chine - Melun

Nov. 2018 jusqu'à présent

- Enseignement linguistique
- Méthodologie

Chef de classe

USTB

2013 - 2016

Organisation des activités d'étudiant dans la classe

Alto

Chorale de l'université

2014 - 2015

Chant et organisation dans la Chorale de l'université

SPORTS ET LOISIRS

- Badminton, Natation, Alpinisme, Jogging
- Voyage, Musique(chant), Ecriture